臺灣高雄地方法院刑事判決　　　　　　　94年度訴緝字第80號
　　公 訴 人　臺灣高雄地方法院檢察署檢察官
　　被　　告　乙○○
　　　　　　　　　　　（現另案於台灣雲林第二監獄執行中）
上列被告因毒品危害防制條例案件，經檢察官提起公訴（民國93
年度核退毒偵字第155 號），及移送併案審理（臺灣雲林地方法
院檢察署民國94年度毒偵字第665 號），因被告就被訴事實為有
罪之陳述，本院聽取當事人之意見後，合議裁定改依簡式審判程
序審理，判決如下：
    主  文
乙○○連續施用第一級毒品，處有期徒刑壹年貳月；扣案第一級
毒品海洛因伍小包（驗後淨重合計陸點玖公克，空包裝重貳點貳
壹公克）、殘留海洛因之注射針筒拾壹支，均沒收銷燬之；另扣
案注射針筒捌支沒收。
    事  實
一、乙○○曾因施用第1 級毒品海洛因案件，經法院裁定觀察、
    勒戒及強制戒治，於民國89年8 月8 日戒治期滿，經台灣雲
    林地方法檢察署（下稱雲林地檢署）檢察官於89年8 月19日
    以89年度戒毒偵字第111 號不起訴處分確定在案。詎乙○○
    猶不知悔改，於強制戒治執行完畢釋放後5 年內，復基於施
    用第1 級毒品海洛因之概括犯意，自93年4 月1 日起至94年
    3 月23日某時止，連續在高雄醫學院19樓第76號病房內及雲
    林縣北港鎮○○路108 號處所，以海洛因摻水注射之方式，
    不定期施用第1 級毒品海洛因多次。嗣於(一)93年4 月16日13
    時20分許及(二)94年3 月23日16時許，先後為警在(一)高雄市苓
    雅區○○○路136 號前及(二)雲林縣北港鎮○○路108 號處所
    查獲，並分別扣得(一)海洛因1 小包（驗後淨重0.37公克，空
    包裝重0.21公克）及(二)海洛因4 小包（驗後淨重合計6.53公
    克，空包裝重合計2.21公克）、殘留海洛因之注射針筒11支
    、未殘留海洛因之注射針筒8 支，且經張碧惠同意採其尿液
    送驗結果，均呈嗎啡陽性反應，始悉上情。
二、案經高雄市政府警察局及臺中縣警察局分別移送臺灣高雄地
    檢署及雲林地檢署檢察官偵查起訴及移送併案審理。
    理  由
壹、程序方面：
一、按除被告所犯為死刑、無期徒刑、最輕本刑為3 年以上有期
    徒刑之罪或高等法院管轄第1 審案件者外，於第1 次審判期
    日前之準備程序進行中，被告先就被訴事實為有罪之陳述時
    ，審判長得告知被告簡式審判程序之旨，並聽取當事人、代
    理人、辯護人及輔佐人之意見後，裁定進行簡式審判程序，
    刑事訴訟法第273 條之1 第1 項定有明文。
二、經核被告乙○○所犯係死刑、無期徒刑、最輕本刑為3 年以
    上有期徒刑以外之罪，其於準備程序中就被訴事實為有罪之
    陳述，經法官告知簡式審判程序之旨，並聽取公訴人及被告
    之意見後，本院合議庭認宜進行簡式審判程序，爰依首揭規
    定合議裁定由受命法官獨任進行簡式審判程序，合先敘明。
貳、實體方面：
一、上揭犯罪事實，業據被告於本院審理時供承不諱，且被告2
    次為警查獲時所採取之尿液，經高雄市立凱旋醫院及中山醫
    學大學檢驗結果，均呈嗎啡陽性反應，有尿液檢驗報告單及
    尿液採證檢驗對照表在卷可憑。又扣案之白粉5 小包（註：
    雲林地檢署併案部分，扣押物品目錄表記載4 小包，雖法務
    部調查局之鑑定通知書記載7 小包，本院仍採用扣押目錄表
    所載數據為計算包數之依據），經法務部調查局鑑定確係第
    1 級毒品海洛因（驗後淨重合計6.9 公克，空包裝重合計2.
    21公克），有該局鑑定通知書2 份在卷足憑。另扣案之注射
    針筒19支經送高雄醫學大學附設中和紀念醫院鑑定，其中11
    支驗出有殘留海洛因陽性反應，其餘8 支則未殘留海洛因等
    情，亦有該院檢驗報告在卷足佐，顯見被告之自白與事實相
    符，其確有施用第1 級毒品海洛因之犯行無訛。又查被告曾
    因施用第1 級毒品海洛因案件，經法院裁定觀察、勒戒及強
    制戒治，於89年8 月8 日戒治期滿，經雲林地檢署檢察官於
    89年8 月19日以89年度戒毒偵字第111 號不起訴處分確定在
    案，有台灣高等法院被告前案紀錄表與台灣高雄地檢署刑案
    資料查註紀錄表各1 份在卷可稽。綜上所述，被告於強制戒
    治執行完畢釋放後5 年內再犯毒品危害防制條例之罪之事證
    明確，其所為顯與該條例第23條第2 項之規定相符，應予依
    法論科。
二、核被告所為，係犯毒品危害防制條例第10條第1 項之施用第
    1 級毒品罪。被告施用第1 級毒品前持有毒品之行為，本應
    論以持有之罪，惟持有毒品之行為為施用毒品之行為所吸收
    ，不另論罪。被告先後施用第1級毒品之行為，時間緊接，
    所犯罪名相同，顯係出於概括犯意反覆為之，為連續犯，應
    依刑法第56條之規定，以1 罪論，並加重其刑。爰審酌被告
    前曾因施用毒品案件，經強制戒治執行完畢，仍未能徹底戒
    絕毒品，復再犯本件施用毒品罪，顯見戒毒意志不堅，毒癮
    非淺，惟念其犯後承犯行，及其施用毒品之次數、時間久暫
    ，暨施用毒品乃自戕行為，未對他人造成危害等一切情狀，
    爰量處如主文所示之刑。
三、扣案之海洛因5 小包（驗後淨重合計6.9 公克；空包裝重合
    計2.21公克），係屬違禁物，爰依毒品危害防制條例第18條
    第1 項前段之規定，不問屬於犯人與否，均沒收銷燬之。至
    鑑驗耗用之毒品既已滅失，自無庸宣告沒收銷燬。另扣案殘
    留海洛因注射針筒11支，既呈海洛因陽性反應，則與所含毒
    品無從析離，應視同毒品，並依毒品危害防制條例第18 條
    第1 項前段之規定，均宣告沒收銷燬之。另扣案未驗出呈海
    洛因陽性反應之注射針筒8 支，係被告所有且供施打海洛因
    所用等情，亦據被告陳述明確，爰依刑法第38條第1 項第2
    款宣告沒收。
四、至於被告就雲林地檢署94年度毒偵字第665 號移送併辦部分
    ，雖未據檢察官提起公訴，然此部分犯行經審理結果既與前
    揭已起訴部分有連續犯之裁判上1 罪關係，為起訴效力所及
    ，本院自應一併審理，附此敘明。
據上論斷，應依刑事訴訟法第273 條之1 第1 項、第284 條之1
、第299 條第1 項前段，毒品危害防制條例第10條第1 項、第18
條第1 項前段，刑法第11條、第56條、第38條第1 項第2 款，判
決如主文。
本案經檢察官甲○○到庭執行職務。
中　　華　　民　　國　　94　　年　　10　　月　　27　　日
                  刑事第十五庭  法　官  唐照明
以上正本證明與原本無異。
如不服本判決，應於收受送達後10日內向本院提出上訴書狀。
中　　華　　民　　國　　94　　年　　10　　月　　27　　日
                                書記官  盧聰明
附錄本判決論罪之法條：
毒品危害防制條例第10條
施用第一級毒品者，處6 月以上5 年以下有期徒刑。
施用第二級毒品者，處3 年以下有期徒刑。
